【裁判字號】    92,易,434
【裁判日期】    920422
【裁判案由】    妨害公務
【裁判全文】
臺灣桃園地方法院刑事判決                          九十二年度易字第四三四號
     公  訴  人  臺灣桃園地方法院檢察署檢察官
    被      告  乙○○
右列被告因妨害公務案件，經檢察官提起公訴（九十二年度偵字第九０八號），本院
判決如左：
    主  文
乙○○意圖妨害公務員依法執行一定之職務而施強暴、脅迫，處拘役伍拾玖日。如易
科罰金，以參佰元折算壹日。
    事  實
一、乙○○因不滿其依行政院農業委員會動植物防疫檢疫局（以下簡稱農委會動植物
    防疫檢疫局）派駐桃園縣蘆竹鄉肉品市場電宰課之公務員之要求，將其豬隻先電
    昏後再送屠宰而致豬肉肉色過白，影響其販售豬肉之生意，竟生妨害公務員依法
    執行一定職務之意圖，於民國九十一年十一月二十六日下午一時三十分許，至桃
    園縣蘆竹鄉肉品市場電宰課內，先向農委會動植物防疫檢疫局派駐在該課主管屠
    宰衛生檢查獸醫師甲○○質問為何要求他需先豬隻電昏之後才可送屠宰，經甲○
    ○向其解釋，乙○○卻因一時情緒激動而未能接受，對甲○○稱「肉品市場大門
    出入口只有一處，如果妳再要求我需先電昏豬隻後才能屠殺，我要讓妳進得來出
    不去」等語，脅迫甲○○，並繼而以徒手將該辦公室內置於靠近大門之辦公桌上
    之小型文具櫃猛推滑行至靠窗之辦公桌上，並因此使辦公桌上之物品毀損（毀損
    部分已由檢察官另為不起訴處分確定），而對甲○○施強暴，後即行離去。嗣經
    甲○○報警，為警循線於翌（二十七）日下午二時許查獲。
二、案經何淑娟訴由桃園縣警察局大園分局報請臺灣桃園地方法院檢察署檢察官偵查
    起訴。
    理  由
一、訊據被告乙○○對於右揭犯罪事實，固坦承因對於豬隻電宰之問題而至桃園縣蘆
    竹鄉肉品市場電宰課找告訴人甲○○理論，惟矢口否認有何妨害公務之犯行，辯
    稱：是當時吵架的時候不小心將東西打翻，伊雖然有跟甲○○說到門只有一個，
    但沒有說讓妳進得來出不去的話，第三線的老闆將伊推出門時，伊是說出入口就
    只有一個，每天都會碰到面，何必做得那麼僵云云。經查：
    (一)告訴人甲○○為農委會動植物防疫檢疫局派駐在桃園縣蘆竹鄉肉品市場電宰課
      主管屠宰衛生檢查之獸醫師，有農委會動植物防疫檢疫局新竹分局九十一年三
      月二十二日防檢竹肉檢字第０九一一五四六六二七號函（影本）在卷可稽，又
      告訴人於被告在前揭時間前去肉品市場電宰課時，尚在上班時間，正在製作報
      表一節，業據告訴人於檢察官九十二年一月二十三日訊問時證述在卷，堪認告
      訴人係依法執行一定職務之公務員無誤。
    (二)又右揭事實，業據告訴人甲○○於警、偵訊指述綦詳，證人甲○○於本院九十
      二年四月八日審理時亦結證稱伊警訊所述實在，被告當時應該有對伊說「肉品
      市場大門出入口只有一處，如果妳再要求我需先電昏豬隻後才能屠殺，我要讓
      妳進得來出不去」等語，而被告既自承曾對告訴人說出入口就只有一個，每天
      都會碰到面等語，再衡之被告當時既係因不滿豬隻屠宰前需先電昏之問題而前
      去找告訴人甲○○理論，其當時之情緒即相當之激動，其質問之意思既針對不
      滿告訴人何淑娟依法執行之職務，其前去理論之目的係在要求告訴人不得再要
      求其先電昏豬隻後才能屠殺甚明，其有妨害告訴人依法執行一定職務之意圖至
      為明確；又告訴人與被告並無仇恨，其並無誣陷被告之必要，且被告所自承曾
      對告訴人說出入口就只有一個等語，依一般經驗判斷，其意即在要求被害人如
      不依其所言做事就看著辦，其所辯無脅迫告訴人之行為豈能令人置信？是以告
      訴人之指述為可採；再被告以徒手將該辦公室內置於靠近大門之辦公桌上之小
      型文具櫃猛推滑行至靠窗之辦公桌上，並因此使辦公桌上之物品毀損，除據告
      訴人指述在卷，並據證人許木泉於警、偵訊證述在卷，並有現場照片二張在卷
      可稽（見偵查卷第十一頁），被告雖辯稱是當時吵架的時候不小心將東西打翻
      ，惟依卷附照片之情形：小型文具櫃被推離有一個辦公桌長之距離，辦公桌上
      之物品凌亂，有杯子、茶葉罐及原子筆等物掉落地面，其中有一個杯子破裂，
      可見被告當時所施之力氣不小，顯與一般所見不小心打翻之情形不同，其所辯
      顯為避重就輕之詞，不足採信。
    (三)綜上所述，被告之犯行已堪認定，應予依法論科。
二、核被告之所為，係犯刑法第一百三十五條第二項之罪。爰審酌被告係因一時衝動
    而為本件犯行，雖其未坦承犯行，但已取得告訴人之諒解，及其行為手段尚非激
    烈，所生之損害非大等情狀，量處如主文所示之刑，並諭知易科罰金之折算標準
    ，以示懲儆。
據上論斷，應依刑事訴訟法第二百九十九條第一項前段，刑法第一百三十五條第二項
、第一項、第四十一條第一項前段，罰金罰鍰提高標準條例第一條前段、第二條，判
決如主文。
本案經檢察官林鈺雄到庭執行職務。
中      華      民      國    九十二    年      四      月    二十二    日
                                  臺灣桃園地方法院刑事第六庭
          法  官  林  春  鈴
右正本證明與原本無異。
如不服本判決，應於判決送達後十日內向本院提出上訴狀( 應附繕本 )，上訴於
臺灣高等法院。
                                      書記官  江  世  亨
中        華        民        國   九十二   年   四   月    二十四    日
附論罪科刑依據之法條：
刑法第一百三十五條
對於公務員依法執行職務時，施強暴脅迫者，處三年以下有期徒刑、拘役或三百元以
下罰金。
意圖使公務員執行一定之職務或妨害其依法執行一定之職務或使公務員辭職而施強暴
脅迫者亦同。
犯前二項之罪，因而致公務員於死者，處無期徒刑或七年以上有期徒刑；致重傷者，
處三年以上、十年以下有期徒刑。


司法院資訊處製作；財團法人民間司法改革基金會備份。
